【裁判字號】    99,交訴,89
【裁判日期】    991222
【裁判案由】    公共危險等
【裁判全文】
臺灣臺南地方法院刑事判決              99年度交訴字第89號
公  訴  人  臺灣臺南地方法院檢察署檢察官
被      告  吳旭峰
上列被告因公共危險等案件，經檢察官提起公訴（99年度調偵字
第605號），被告於準備程序進行中就被訴事實為有罪之陳述，
經本院合議庭裁定由受命法官獨任進行簡式審判程序後，判決如
下：
    主    文
吳旭峰以加害身體之事，恐嚇他人致生危害於安全，處有期徒刑
參月；又駕駛動力交通工具肇事，致人傷而逃逸，處有期徒刑柒
月。應執行有期徒刑玖月。緩刑參年，於緩刑期間付保護管束，
並應依執行檢察官之命令，向指定之政府機關、政府機構、行政
法人、社區或其他符合公益目的之機構或團體，提供捌拾小時之
義務勞務。
    事    實
一、吳旭峰於民國98年12月5日凌晨4時25分許，駕駛車牌號碼UH
    －8868號自用小客車，沿臺南市○○區○○街由東向西行駛
    ，行經該路與海佃路交岔路口之設有閃光紅燈之路段時，本
    應注意閃光紅燈表示「停車再開」，車輛應減速接近，先停
    止於交岔路口前，讓幹道車優先通行後認為安全時，方得續
    行，而依當時情形天候晴、夜間有照明，路面乾燥、無缺陷
    或障礙物，視距良好，客觀上並無不能注意之情形，竟疏未
    注意，貿然前行，適有吳孟哲騎乘車牌號碼H39-536號重型
    機車，沿海佃路由南向北行駛至該交岔路口見狀閃避不及，
    當場撞及吳旭峰所駕駛之自用小客車左後車身處，致人車倒
    地，因而受有左腿挫傷、左腿擦傷、右臉擦傷等傷害。詎吳
    旭峰下車後，竟基於恐嚇之犯意，隨即由車內拿出塑膠水管
    高舉作勢欲毆打吳孟哲，吳孟哲見狀乃心生畏懼隨即拔腿逃
    跑，吳旭峰見吳孟哲拔腿逃跑，竟復基於毀損之故意，以該
    塑膠水管敲打儀表版、大燈，並以腳踹踢該機車右側車身車
    殼，致該機車車燈破裂、儀表版處破損、右側車殼破裂，而
    致令不堪使用（上開過失傷害罪及毀損器物罪部分因已撤回
    告訴，由本院另為不受理判決）；而吳旭峰肇事後明知吳孟
    哲已受傷，仍未予以處理或停留現場等候警方處理，逕行駕
    駛上開車輛逃逸。嗣經吳孟哲報警後，由警方調閱路口監視
    錄影器而循線查獲。
二、案經吳孟哲告訴及臺南市警察局第三分局報請臺灣臺南地方
    法院檢察署檢察官偵查起訴。
    理    由
一、本件係經被告吳旭峰於準備程序中為有罪之表示，而經本院
    裁定以簡式審判程序加以審理，依刑事訴訟法第273條之2、
    第159條第2項之規定，不適用傳聞法則有關限制證據能力之
    相關規定，合先敘明。
二、訊據被告吳旭峰對於上揭事實坦承不諱，核與被害人吳孟哲
    於警偵中指訴之情節相符，並有道路交通事故現場圖、道路
    交通事故調查報告表(一)、(二)、財團法人奇美醫院診斷證明書
    、臺南市警察局第三分局疑似道路交通事故肇事逃逸追查表
    、臺南市警察局舉發違反道路交通事件通知單各1份、交通
    事故現場、機車毀損及監視器翻拍畫面等照片28張在卷可稽
    。本件事證明確，被告犯行洵堪認定。
三、核被告吳旭峰所為，係犯刑法第305條恐嚇危害安全罪及同
    法第185條之4之駕駛動力交通工具肇事致人受傷而逃逸罪。
    被告所犯上開二罪間，犯意各別，罪名互異，應予分論併罰
    。爰審酌被告駕車肇事後，不僅未查看傷者傷勢，報警處理
    並協助被害人就醫，竟自車上拿出塑膠水管高舉作勢欲毆打
    被害人，於未打到被害人後，轉而基於毀損之故意，以該塑
    膠水管敲打被害人所駕駛之機車，致該機車車燈破裂、儀表
    版處破損、右側車殼破裂，嗣後即駕車離去，罔顧被害者之
    安全，惡性非輕，然念其當時甫年滿18歲，且已與被害人吳
    孟哲達成調解，有本院99年度司南小調字第171號調解筆錄1
    份在卷可參，並審酌被告生活狀況、品行、智識程度（高中
    畢業），及被害人受傷情形，以及被告於審理中已知坦認犯
    行等一切情狀，分別量處如主文所示之刑，並定其應執行之
    刑。再查，被告前未曾受有刑之宣告，有臺灣高等法院被告
    前案紀錄表在卷可按，其因一時失慮，致罹刑典，犯後已知
    坦承犯行，且亦與被害人吳孟哲達成調解，有前開調解筆錄
    在卷可憑，容見其有彌補過錯之心，信其經本次偵審程序，
    當知所警惕而無再犯之虞，因認前開所宣告之刑，以暫不執
    行為適當，爰依刑法第74條第1項第1款規定，併予宣告緩刑
    3年，用啟自新。再考量被告駕車肇事致人受傷後，竟未報
    警並留在現場待警前來處理，且協助傷者就醫，反而自車內
    取出水管欲毆打被害人，並故意毀損被害人之機車，顯有加
    強守法觀念之必要，為強化其法治概念，使其於緩刑期內能
    深知警惕，並使其緩刑之宣告不致輕易遭到撤銷，併依刑法
    第74條第2項第5款規定，命被告應依執行檢察官之命令，向
    指定之政府機關、政府機構、行政法人、社區或其他符合公
    益目的之機構或團體，提供80小時之義務勞務，併依刑法第
    93條第1項第2款規定，於緩刑期間付保護管束。
據上論斷，應依刑事訴訟法第273條之1第1項、第299條第1項前
段，刑法第185條之4、第305條、第51條第5款、第74條第1項第1
款、第2項第5款、第93條第1項第2款，刑法施行法第1條之1，判
決如主文。
本案經檢察官吳坤城到庭執行職務。
中    華    民    國    99    年    12    月    22    日
                    刑事第十五庭  法  官  林福來
以上正本證明與原本無異。
如不服本判決應於收受本判決後10日內向本院提出上訴書狀，並
應敘述具體理由。其未敘述上訴理由者，應於上訴期間屆滿後20
日內向本院補提理由書狀（均須按他造當事人之人數附繕本）「
切勿逕送上級法院」。
                                  書記官  李淑惠
中    華    民    國    99    年    12    月    23    日
附錄論罪科刑法條：
中華民國刑法第185條之4
駕駛動力交通工具肇事，致人死傷而逃逸者，處6月以上5年以下
有期徒刑。
中華民國刑法第305條（恐嚇危害安全罪）
以加害生命、身體、自由、名譽、財產之事，恐嚇他人致生危害
於安全者，處2年以下有期徒刑、拘役或3百元以下罰金。

司法院資訊處製作；財團法人民間司法改革基金會備份。
